# 关于固定收益凭证的会计处理

提问人：孤子客 时间：2014-12-08 10:19:42
现在券商开始发行收益凭证进行融资，收益凭证的特征是保本+固定收益+浮动收益，其中浮动收益与指数挂钩， 个人觉得买卖双方应该分拆为保本+固定收益的债权和挂钩指数的期权两项金融工具分别进行处理。大家怎么看？

回答人：chenyiwei
这应该属于包含嵌入衍生工具的混合工具，可以整体指定为以公允价值计量且其变动计入损益的金融资产或金融负债，也可对其中的嵌入衍生工具进行分拆后分别核算。

回答人：chenyiwei
这应该属于包含嵌入衍生工具的混合工具，可以整体指定为以公允价值计量且其变动计入损益的金融资产或金融负债，也可对其中的嵌入衍生工具进行分拆后分别核算。

回答人：chenyiwei
这应该属于包含嵌入衍生工具的混合工具，可以整体指定为以公允价值计量且其变动计入损益的金融资产或金融负债，也可对其中的嵌入衍生工具进行分拆后分别核算。